臺灣新北地方法院板橋簡易庭民事簡易判決
110年度板簡字第2783號
原      告  許益彰  
被      告  呂珮珊  
上列當事人間請求侵權行為損害賠償事件，本院於中華民國111
年6月27日言詞辯論終結，判決如下：
    主      文
被告應給付原告新臺幣壹萬肆仟伍佰肆拾伍元，及自民國一一一
年五月十一日起至清償日止，按週年利率百分之五計算之利息。
原告其餘之訴駁回。
訴訟費用新臺幣壹仟肆佰肆拾元，其中新臺幣壹佰陸拾元由被告
負擔，餘由原告負擔。
本判決第一項得假執行。
    事實及理由
一、原告主張：被告於民國109年12月13日5時42分，駕駛車牌號
    碼000-0000號自用小客車（下稱A車），行經新北市○○區○○
    路0段000○0號時，因倒車時未注意之過失，碰撞原告所有並
    駕駛之車牌號碼000-0000號大型重型機車（下稱系爭重機）
    而肇事（下稱系爭事故），致系爭重機車體受損，而生修復
    費用新臺幣（下同）131,114元（工資15,000元；零件116,1
    14元），原告依侵權行為之法律關係請求被告給付上揭修復
    費用等語。並聲明：被告應給付原告131,114元及自起訴狀
    繕本送達翌日起至清償日止，按週年利率5%計算之利息。
二、被告則以：就肇事責任不爭執等語資為抗辯。
三、得心證之理由：
㈠、按因故意或過失，不法侵害他人之權利者，負損害賠償責任
    ；汽車、機車或其他非依軌道行駛之動力車輛，在使用中加
    損害於他人者，駕駛人應賠償因此所生之損害，民法第184
    條第1項前段、第191條之2前段分別有明文。次按物被毀損
    時，被害人除得依民法第196條請求賠償外，並不排除民法
    第213條至第215條之適用。依民法第196條請求賠償物被毀
    損所減少之價額，得以修復費用為估定之標準，但以必要者
    為限（例如：修理材料以新品換舊品，應予折舊）。被害人
    如能證明其物因毀損所減少之價額，超過必要之修復費用時
    ，就其差額，仍得請求賠償，此有最高法院77年度第9次民
    事庭會議決議可資參照。
㈡、查，原告主張被告駕駛A車於上揭時地，因倒車未注意其他車
    輛，不慎碰撞系爭重機而生系爭事故，致生系爭損害，系爭
    重機維修費用131,114元等事實，業據原告提出初步分析研
    判表、估價單等件影本為證（見本院卷第13至15頁），且有
    新北市政府警察局三峽分局110年10月28日新北警峽交字第1
    103638996號函暨所附事故資料等件為憑（見本院卷第23至5
    0頁），而為被告所不爭執，堪認原告主張之事實為真實。
㈢、次查，系爭重機因系爭事故支出修復費用共計用131,114元（
    工資15,000元；零件116,114元）等情，有估價單及本院函
    詢豪元二輪國際車業回覆在卷可稽（見本院卷第75至81頁）
    。然系爭重機之修復既以新零件更換被毀損之舊零件，則原
    告以估價單所示之修復費用作為損害賠償之依據，自應將零
    件折舊部分予以扣除。依行政院所頒固定資產耐用年數表及
    固定資產折舊率之規定，系爭重機之耐用年數為3年，依定
    率遞減法每年折舊1000分之536，其最後一年之折舊額，加
    歷年折舊累積額，總和不得超過該資產成本原額之十分之九
    ，系爭重機於106年7月出廠，有公路監理電子閘門查詢結果
    可稽（見本院限閱卷第3頁），迄本件車禍發生時即109年12
    月13日，已使用逾3年，則零件扣除折舊後之修復費用估定
    為1,161元（計算式：116,114元1/10＝1,161元，元以下四
    捨五入），加計毋庸計算折舊之工資15,000元，必要之修復
    費用應為16,161元（計算式為：1,161元＋15,000元＝16,161
    元），是原告依侵權行為之法律關係請求系爭重機之必要修
    復費用為16,161元，核屬有據；至原告逾此範圍之請求，則
    屬無據。至原告主張系爭重機應適用小型汽車折舊率，與前
    揭折舊規定不符，核屬無據。
㈣、又損害之發生或擴大，被害人與有過失者，法院得減輕賠償
    金額，或免除之，民法第217條第1項定有明文。且基於過失
    相抵之責任減輕或免除，法院對於賠償金額減至何程度，應
    斟酌雙方原因力之強弱與過失之輕重以定之（最高法院99年
    度台上字第1580號判決參照）。本院審酌系爭事故肇事雙方
    經過及原因力之強弱，原告未依規定於道路劃設紅線處停放
    B車（見本院卷第34頁），被告於倒車時未注意。綜上各情
    ，本院認以酌減被告10％之過失責任為適當，據此折算被害
    人與有過失之比例後，本件原告得請求被告賠償之金額為14
    ,545元（計算式：16,161元90％＝14,545元，元以下四捨五
    入）。
四、末按給付無確定期限者，債務人於債權人得請求給付時，經
    其催告而未為給付，自受催告時起，負遲延責任。其經債權
    人起訴而送達訴狀，或依督促程序送達支付命令，或為其他
    相類之行為者，與催告有同一之效力；遲延之債務，以支付
    金錢為標的者，債權人得請求依法定利率計算之遲延利息；
    應付利息之債務，其利率未經約定，亦無法律可據者，週年
    利率為5％，民法第229條第2項、第233條第1項前段及第203
    條分別定有明文。查，原告所提民事起訴狀繕本於111年5月
    10日送達被告同居人，有本院送達證書可稽（見本院卷第65
    頁），原告自得請求被告給付自該狀送達翌日即111年5月11
    日起至清償日止，按週年利率5％計算之利息。
五、綜上所述，原告依侵權行為之法律關係，請求被告給付14,5
    45元，及自起訴狀繕本送達翌日即111年5月11日起至清償日
    止，按法定利率即週年利率5％計算之利息，為有理由，應予
    准許；至原告逾此範圍之請求，為無理由，應予駁回。
六、本件原告勝訴部分，係就民事訴訟法第427條1項訴訟適用簡
    易程序所為被告敗訴之判決，爰依同法第389條第 1項第3款
    規定，職權宣告假執行。
七、訴訟費用負擔之依據：民事訴訟法第79條。本件訴訟費用額
    ，依後附計算書確定如主文所示金額。
中　　華　　民　　國　　111  　年　　7　　月　　15　　日
                  臺灣新北地方法院板橋簡易庭
                  法  官  吳孟竹
 計    算    書
項        目        金    額（新臺幣）       備     註
第一審裁判費            1,440元
合        計            1,440元            其中160元由被
                                           告負擔，餘由
                                           原告負擔。
以上正本係照原本作成。
如不服本判決，應於送達後20日內，向本院提出上訴狀並表明上
訴理由，如於本判決宣示後送達前提起上訴者，應於判決送達後
20日內補提上訴理由書（須附繕本）。
如委任律師提起上訴者，應一併繳納上訴審裁判費。
中　　華　　民　　國　　111  　年　　7　　月　　15　　日
                  書記官  李庭君